臺灣基隆地方法院民事簡易判決
111年度基簡字第313號
原      告  兆豐產物保險股份有限公司

法定代理人  梁正德  
訴訟代理人  謝宇森  
複  代理人  彭政順  
被      告  何家祿  

訴訟代理人  江福來  
上列當事人間請求損害賠償事件，本院於民國111年4月28日言詞
辯論終結，判決如下：
    主      文
被告應給付原告新臺幣壹萬伍仟元，及自民國一百一十一年三月
三日起至清償日止，按週年利率百分之五計算之利息。
原告其餘之訴駁回。
訴訟費用由被告負擔百分之十四，餘由原告負擔。
本判決原告勝訴部分得假執行；但被告如以新臺幣壹萬伍仟元預
供擔保，得免為假執行。
    事實及理由
一、原告主張：被告於民國110年6月7日17時30分許，駕駛車牌
    號碼000-0000號營業貨櫃曳引車（下稱系爭A車），在基隆
    港港東08號碼頭，因倒車不慎撞擊訴外人許德富所駕駛之原
    告所承保車牌號碼000-00號營業貨櫃曳引車（下稱系爭B車
    ），致系爭B車受損，維修費用共計新臺幣（下同）10萬9,7
    82元，原告依約賠付被保險人維修費用後，即依保險法第53
    條規定取得代位求償權，為此請求被告負損害賠償責任等語
    。並聲明：被告應給付原告10萬9,782元及自起訴狀繕本送
    達翌日起至清償日止，按週年利率5%計算之利息。
二、被告抗辯大致如下：系爭A車停在系爭B車的前面等候裝卸貨
    物，現場指揮人員指揮系爭A車要倒退，並示意系爭B車要靜
    止不動，系爭B車可能不耐久候，左轉想要超越系爭A車，正
    好被告在倒車，系爭A車的左後碰撞到系爭B車的右前方，造
    成系爭B車右前側受損，許德富沒有聽從現場指揮人員的指
    示，雙方應各付2分之1的責任，修理費用並應扣除折舊等語
    。並答辯聲明：原告之訴駁回。
三、查被告於110年6月7日17時30分許，駕駛系爭A車，在基隆港
    港東08號碼頭，因倒車不慎撞擊訴外人許德富所駕駛之系爭
    B車，承保系爭B車車體損失保險之原告已如數賠付10萬9,78
    2元之事實，已有原告提出查核單、基隆港務警察總隊車輛
    交通事故當事人登記聯單、系爭B車行車執照、受損照片、
    估價單、電子發票證明聯及賠款滿意書等件影本為證，並有
    內政部警政署基隆港務警察總隊111年2月25日基港警行字第
    1110041167號函附本件交通事故資料附卷可憑，且為兩造所
    不爭執，堪信為真實可採。
四、因故意或過失，不法侵害他人之權利者，負損害賠償責任；
    汽車、機車或其他非依軌道行駛之動力車輛，在使用中加損
    害於他人者，駕駛人應賠償因此所生之損害，民法第184條
    第1項前段、第191條之2分別定有明文。又被保險人因保險
    人應負保險責任之損失發生，而對於第三人有損失賠償請求
    權者，保險人得於給付賠償金額後，代位行使被保險人對於
    第三人之請求權；但其所請求之數額，以不逾賠償金額為限
    ，保險法第53條第1項亦有規定。被告於上開時間、地點駕
    駛系爭A車倒車時，未注意其他車輛，謹慎緩慢後倒，對本
    件事故之發生自有過失，且被告之過失行為與系爭B車所受
    損害間有相當因果關係，被告對系爭B車所受損害應負侵權
    行為損害賠償責任，而原告已依保險契約給付系爭B車之修
    復費用，自得依上開法律規定代位行使對被告之損害賠償請
    求權。
五、負損害賠償責任者，除法律另有規定或契約另有訂定外，應
    回復他方損害發生前之原狀；第1項情形，債權人得請求支
    付回復原狀所必要之費用，以代回復原狀，民法第213條第1
    項、第3項定有明文。但修理材料以新品換舊品，應予折舊
    （最高法院77年度第9次民事庭會議決議㈠參照）。查系爭B
    車因本件事故受損，支出工資費用3,000元、塗裝費用5,000
    元、零件費用10萬1,682元，合計10萬9,782元，有裕益汽車
    股份有限公司出具之估價單、電子發票證明聯為證，兩造同
    意計算零件折舊後之金額為3萬元，可以認為修復系爭B車之
    必要費用為3萬元。
六、又損害之發生或擴大，被害人與有過失者，法院得減輕賠償
    金額或免除之；前二項之規定，於被害人之代理人或使用人
    與有過失者，準用之，民法第217條第1項、第3項分別定有
    明文。經查，許德富駕駛系爭B車未遵照指揮人員之指揮，
    暫停於原地，欲左轉超越前方之系爭A車，正好被告依指揮
    人員之指揮倒車，兩車因此發生碰撞，足認許德富就本件損
    害之發生與有過失甚明，依前開說明，即有過失相抵法則之
    適用。本院審酌被告倒車時未注意其他車輛，許德富未遵照
    指揮人員之指揮等過失情節，復依肇事雙方原因力之強弱與
    過失之輕重，認被告與許德富各負50%之過失責任為適當，
    兩造亦不爭執，以原告應負擔50%過失比例計算，原告得請
    求之金額為1萬5,000元（計算式：30,000×50%＝15,000）。
七、綜上所述，原告依侵權行為及代位求償之法律關係，請求被
    告給付1萬5,000元，及自起訴狀繕本送達翌日即111年3月3
    日起至清償日止，按週年利率5%計算之利息，為有理由，應
    予准許；超過這個部分的請求，為無理由，應予駁回。
八、本件係民事訴訟法第427條第1項所定之標的金額50萬元以下
    之財產權訴訟，本院為被告敗訴判決部分，應依職權宣告假
    執行，並依同法第392條第2項規定，依職權宣告被告預供擔
    保，得免為假執行。
九、結論：本件原告之訴為一部有理由，一部無理由，依民事訴
    訟法第436條第2項、第79條、第389條第1項第3款、第392條第2項，判決如主文。　　　
中　　華　　民　　國　　111 　年　　5 　　月　　12　　日
                  基隆簡易庭法　官　陳湘琳　　　　　
以上正本係照原本作成。
對於本件判決如有不服，應於收受送達後20日內向本院提出上訴
書狀，上訴於本院合議庭，並按他造當事人之人數附具繕本。如
委任律師提起上訴者，應一併繳納上訴審裁判費。
中　　華　　民　　國　　111 　年　　5 　　月　　12　　日
                            書記官　陳柏宏